臺灣臺中地方法院民事判決
110年度金字第28號
原      告  林建廷  
            劉佳怡  

共      同
訴訟代理人  郭泓志律師
被      告  祝薪如  
訴訟代理人  陳健律師  
上列當事人間請求損害賠償事件，本院於民國111年9月2日言詞
辯論終結，判決如下：
    主      文
原告之訴及假執行之聲請均駁回。
訴訟費用由原告林建廷負擔百分之七十六，餘由原告劉佳怡負擔
。
    事實及理由
壹、程序方面：
    按訴狀送達後，原告不得將原訴變更或追加他訴，但擴張或
    減縮應受判決事項之聲明者，不在此限，民事訴訟法第255
    條第1項第3款定有明文。本件原告起訴聲明請求被告給付原
    告林建廷美金8萬元，嗣於民國110年12月9日變更為請求給
    付美金79,356.25元（見本院卷第368頁），核屬減縮應受判
    決事項之聲明，依上開規定，應予准許。
貳、實體方面：
一、原告主張：
(一)被告基於詐欺故意，於107年10月間以通訊軟體LINE暱稱「M
    egan」邀原告林建廷加入投資群組，向原告林建廷佯稱被告
    任職於「奧創金融科技」公司，擔任業務，該公司在臺北10
    1大樓設有分公司，負責代為操作外匯賺取利潤，每月可有2
    %至14%不等之獲利等語，致原告林建廷信以為真，透過被告
    註冊TeraFX外匯平台（下稱TeraFX平台）帳戶，並於108年4
    月17日依被告指示匯款美金8萬元至被告指定之外國帳戶（
    受款銀行：CITIBANK N.A. LONDON，戶名：TERAFX-SEGREGA
    TED CLIENT MONEY A，帳號：GB65CITZ00000000000000號）
    。原告劉佳怡於108年3月至4月間，聽聞原告林建廷轉述被
    告上開說詞，亦信以為真，透過被告註冊TeraFX平台帳戶，
    並分別於108年5月6日、109年3月20日匯款美金2萬元、美金
    5,000元，共計美金25,000元至被告指定之外國帳戶（美金2
    萬元部分，受款銀行：CITIBANK N.A. LONDON，戶名：TERA
    FX EUROPE LTD，帳號：GB65CITZ00000000000000號；美金5
    ,000元部分，受款銀行：CITIBANK N.A. LONDON，戶名：TE
    RAFX EUROPE LTD，帳號：GB20CITZ00000000000000號）。
    原告匯款後，被告雖按日以電子郵件方式寄發TeraFX投資交
    易明細報表（下稱TeraFX報表）予原告，然TeraFX報表卻日
    日呈現虧損。原告劉佳怡迄今未取回任何款項；原告林建廷
    則僅於108年5月2日取回獲利美金1,284.25元（折合新臺幣3
    1,784元），並依被告指示將半數即新臺幣15,892元匯入被
    告指定之帳戶內（受款銀行：中國信託商業銀行，戶名：蔡
    秉勳，帳號：000000000000號），作為被告代操作獲利之報
    酬。雖原告林建廷之TeraFX平台帳戶帳面尚餘美金3,755.89
    元，原告劉佳怡之TeraFX平台帳戶帳面尚餘美金494.05元，
    惟前開款項均須透過被告方能取回，原告無法自行出金。
(二)被告提交予原告林建廷之名片所載之「林芸」，並非被告真
    實姓名，且經原告查詢經濟部工商登記網頁，根本無「奧創
    金融科技」公司之設立登記紀錄。而原告林建廷向被告索要
    「奧創金融科技」公司地址，被告先稱公司表示只有美金50
    萬元以上之客戶方能知曉公司地址，後被告雖向原告表示「
    奧創金融科技」公司係向群璽商務中心承租辦公室，地址在
    臺北市○○區○○○路0段000號17樓，惟經原告查詢，該址並無
    「奧創金融科技」公司存在。
(三)TeraFX平台乃被告虛構，縱TeraFX平台為合法交易之平台，
    然原告所匯款項並未用於外匯投資，恐係進入被告個人Tera
    FX平台帳戶，被告以假投資詐欺原告。原告透過被告於Tera
    FX平台註冊帳戶並匯款後，原告並無操作權限，無法自行操
    作或委託他人操作，原告唯一窗口即為被告，此從被告給予
    原告林建廷1組觀看密碼，並表示此密碼僅可觀看、不能操
    作，原告劉佳怡則因投資金額較小根本未獲得觀看密碼；原
    告開通為專業客戶，提升槓桿倍率，係依被告指示逐字撰寫
    信件並發送至被告指示之電子郵件信箱；被告向原告林建廷
    表示「這次幫你獲利出金喔」等情，均可知悉係由被告一手
    操作，原告並無操作權限。
(四)原告所收受之TeraFX報表，係被告自行捏製寄發，非由Tera
    FX平台寄送。且依原告收受之TeraFX報表，原告林建廷於10
    8年5月17日至109年3月29日間所持有之外匯產品為「gbpusd
    !」，然自109年4月19日起卻無端變成「gbpusd」，而該「!
    」依被告所述，係代表500倍槓桿之意，故「gbpusd!」、「
    gbpusd」乃不同之金融商品，而槓桿變更，原告卻無須繳納
    保證金，甚至還留下可動用保證金餘額，顯與被告所述之交
    易模式不符，該等報表記載之投資顯屬虛偽。且原告林建廷
    、劉佳怡分別於110年11月5日、110年11月28日收受最後1次
    TeraFX報表後，即未再收受回報操作情況之電子郵件。再者
    ，原告林建廷於108年4月10日註冊TeraFX平台帳戶時，收受
    TeraFX開戶註冊電子郵件之寄件人為「info_cn@terafx.co.
    uk」，並寄送副本至「info_tw@terafx.co.uk」，原告林建
    廷疑惑何以訊息ip來自中國，遂向被告詢問，嗣原告劉佳怡
    於108年5月2日註冊TeraFX平台帳戶時所收受之電子郵件寄
    件人變更為「accountopen0000000afx.co.uk」，顯見被告
    因原告林建廷之質疑，而變更創立帳戶系統，改以新的電子
    郵件發送開立帳戶訊息，原告所收受之TeraFX平台郵件，顯
    由被告控制。
(五)投資人匯款至TeraFX平台帳戶之款項，理應專款專用，每位
    客戶之投資帳號會對應到特定之入金帳戶，然被告卻給予原
    告2人相同之匯款帳戶帳號：GB65CITZ00000000000000號，
    且被告提供予訴外人羅元銘即另一受被告招攬之投資人之匯
    款帳戶，竟與被告提供原告林建廷之匯款帳號戶名：TERAFX
    -SEGREGATED CLIENT MONEY A、帳號：GB65CITZ0000000000
    0000號完全相同，依戶名顯係TeraFX平台代收客戶A之金錢
    帳戶，則原告所匯款項有無進入原告之TeraFX平台帳戶，抑
    或根本係進入被告自己之TeraFX平台帳戶，原告所匯款項是
    否真有為原告執行外匯操作，顯有可疑。　　
(六)被告非僅單純分享投資訊息，被告係以招攬業務之目的對原
    告進行招攬。而上開外匯操作屬期貨交易法第3條第1項第4
    款之槓桿保證金契約，然「奧創金融科技」根本無設立登記
    ，自非銀行業者或證券商，且被告亦無期貨經理人資格，竟
    未經許可經營銀行業務及槓桿保證金之期貨經理事業，藉詞
    向原告收取資金進行外匯操作交易，並杜撰TeraFX平台，以
    假投資向原告詐取財物，故意不法侵害原告之財產權，爰依
    民法第184條第1項前段、後段及第2項之規定，請求被告賠
    償原告林建廷美金79,356.25元（即美金8萬元扣除新臺幣15
    ,892元）、原告劉佳怡美金25,000元之損害等語。
(七)並聲明：
　1.被告應給付原告林建廷美金79,356.25元，及自起訴狀繕本
    送達翌日起至清償日止，按週年利率5%計算之利息。
  2.被告應給付原告劉佳怡美金25,000元，及自起訴狀繕本送達
    翌日起至清償日止，按週年利率5%計算之利息。
　3.願供擔保請准宣告假執行。
二、被告則以：
(一)原告劉佳怡係受原告林建廷推薦而參與本件投資，被告自始
    至終未曾接觸原告劉佳怡，難認被告對原告劉佳怡有侵權情
    事。
(二)被告於107年10月間在投資群組分享投資資訊，原告林建廷
    經過半年審慎評估後，方與被告接觸討論，被告並未保證每
    月有2%至14%不等之獲利，因被告自己亦有在TeraFX平台投
    資，故被告協助原告在TeraFX平台註冊帳戶。TeraFX平台係
    實際存在之外匯交易平台，原告係匯款至TeraFX平台指定之
    帳戶，並委託操盤手即綽號「K大」之訴外人陳家傑代操作
    外匯投資交易，原告之匯款帳戶並非被告指定，被告亦未經
    手原告資金。關於原告帳戶相關訊息，被告係從原告委託之
    操盤手「K大」陳家傑處得知，並轉傳原告，被告並無觀看
    或操作原告帳戶之權限。原告收受之TeraFX報表，係TeraFX
    平台寄發，並非被告製作、寄送。原告之TeraFX報表所載商
    品「gbpusd!」中之「!」代表500倍槓桿之意，惟從「gbpus
    d!」變更為「gbpusd」非如原告所述須補保證金，沒有平倉
    ，帳戶金額即不會變動，如帳戶餘額不足支付保證金，就無
    法下單。
(三)本件被告僅因分享行銷投資訊息，而獲得「K大」陳家傑給
    付之新臺幣5,000元。原告林建廷之投資獲利五五對分，係
    分潤予操盤手，並非被告。另可動用保證金與帳戶餘額不同
    ，原告林建廷之TeraFX平台帳戶尚餘美金69,040.14元，原
    告劉佳怡之TeraFX平台帳戶尚餘美金1,066.04元，原告得自
    行向TeraFX平台申請出金，取回款項，出金無須經過被告。
(四)投資本有風險，原告係投資英鎊與美元間之外匯操作，涉及
    外匯市場諸多因素影響，不能因投資虧損，逕認被告應負侵
    權責任。被告雖無證券期貨相關證照，然被告僅分享投資訊
    息，且原告所主張之期貨交易法非屬保護他人之法律，況原
    告就其損害與被告行為間之因果關係，應負舉證責任。原告
    對被告提起詐欺取財刑事告訴，業經臺灣臺中地方檢察署（
    下稱臺中地檢署）檢察官以109年度偵字第36368號為不起訴
    處分確定（下稱系爭偵案）等語，資為抗辯。
(五)並聲明：原告之訴及假執行之聲請均駁回。如受不利判決，
    願供擔保請准宣告免為假執行。
三、本院之判斷：
(一)原告林建廷於107年10月間加入某LINE投資外匯群組，因而
    認識綽號「小布」（姓名應為黃建銘）之人，並透過「小布
    」認識LINE暱稱「Megan」之被告，原告林建廷、被告、「
    小布」3人組成1個LINE投資群組，討論外匯投資訊息，被告
    在群組內介紹投資外匯訊息，並於108年4月間與原告林建廷
    在高雄某咖啡廳見面，推薦原告林建廷投資外匯。被告有傳
    送名片予原告林建廷，名片上記載被告姓名為「林芸Megan
    」，並載有「奧創金融科技」字樣，被告並無期貨金融證照
    。原告林建廷在被告之推薦下，由被告協助原告林建廷在Te
    raFX平台註冊帳戶後，原告林建廷於108年4月17日匯款美金
    8萬元至花旗銀行英國帳戶（受款銀行：CITIBANK N.A. LON
    DON，戶名：TERAFX-SEGREGATED CLIENT MONEY A，帳號：G
    B65CITZ00000000000000號），委由他人代操作外匯投資，
    原告林建廷於108年5月間取回獲利美金1,284.25元（折合新
    臺幣31,784元），並於108年5月6日將半數即新臺幣15,892
    元匯入訴外人蔡秉勳之帳戶（受款銀行：中國信託商業銀行
    ，戶名：蔡秉勳，帳號：000000000000號，該帳戶訊息為被
    告傳送予原告林建廷），作為操盤手代操作之報酬。原告2
    人為朋友，原告劉佳怡聽聞原告林建廷轉述上開被告所述之
    投資訊息後，原告劉佳怡透過原告林建廷，由被告協助原告
    劉佳怡在TeraFX平台註冊帳戶，原告劉佳怡並於108年5月6
    日匯款美金2萬元至花旗銀行英國帳戶（受款銀行：CITI BA
    NK N.A. LONDON，戶名：TERA EUROPE LTD，帳號：GB65CIT
    Z00000000000000號），109年3月20日匯款美金5,000元至另
    一花旗銀行英國帳戶（受款銀行：CITI BANK N.A. LONDON
    ，戶名：TERA EUROPE LTD，帳號：GB20CITZ0000000000000
    0號），委由他人代操作外匯投資，原告劉佳怡迄今未取回
    任何款項，原告劉佳怡與被告並無直接接觸等情，為兩造所
    不爭執，並有被告傳送原告林建廷之名片（見本院卷第31頁
    ）、原告林建廷與被告間之LINE對話紀錄（見本院卷第251
    至265頁）、中國信託商業銀行函文及帳戶明細資料（見本
    院卷第397至405頁）、原告於偵查中所提匯款單（見系爭偵
    案卷內臺灣士林地方檢察署109年度他字第4478號卷第13至1
    6、79頁）可證，此部分事實固堪信真實。惟原告主張被告
    杜撰TeraFX平台，以假投資詐欺原告，且「奧創金融科技」
    非銀行業者或證券商，被告亦無相關期貨金融證照，違反期
    貨交易法之規定，應依民法第184條第1、2項負侵權行為損
    害賠償責任，賠償原告林建廷尚未取回之投資款項美金79,3
    56.25元（即美金8萬元扣除新臺幣15,892元），賠償原告劉
    佳怡投資款項美金25,000元等節，則為被告所否認，並以前
    詞抗辯，是本件所應審究者厥為：被告是否詐欺原告？被告
    是否違法經營期貨事業，致原告受有損害，應依侵權行為之
    法律關係對原告負損害賠償責任？茲述如下：
(二)按期貨交易法係為健全發展期貨市場，維護期貨交易秩序而
    制定（期貨交易法第1條規定參照）；又經營期貨信託事業
    、期貨經理事業、期貨顧問事業或其他期貨服務事業，須經
    主管機關之許可並發給許可證照，始得營業，期貨交易法第
    82條第1項亦有明文。故非經許可不得經營期貨信託事業、
    期貨經理事業、期貨顧問事業或其他期貨服務事業之規定，
    係在維護期貨市場之交易秩序，達成健全發展期貨市場之行
    政目的，如有違反者，係破壞國家有關經營期貨事業應經許
    可之制度，並因而受刑事處罰（期貨交易法第112條第5項第
    5款參照）。而期貨交易法第112條第5項第5款規定禁止違法
    經營期貨服務事業行為，所保護之法益，為社會經濟活動之
    管理與秩序，乃國家對於期貨服務事業之監督及管理，違反
    該規定所侵害者，為國家對於經營期貨服務事業應經許可制
    度之公法益，所妨害者為商業行政之管理，而非直接侵害個
    人之私權（最高法院99年度台抗字第830號裁定意旨參照）
    。職是，期貨交易法第82條第1項、第112條第5項第5款規定
    ，係在維護期貨交易秩序，個人雖得因該法律規範之反射作
    用而享受期貨市場受規範之利益，然其所直接保護之法益係
    國家公益或社會秩序，個人或特定範圍之人則不包括在內。
    故上開期貨交易法規定，非屬民法第184條第2項規定之保護
    他人之法律。是以原告主張被告違法經營期貨事業，構成民
    法第184條第2項之違反保護他人法律之侵權行為乙節，顯難
    憑採。
(三)又民法第184條第1項後段所謂「背於善良風俗之方法」，係
    指廣泛悖反規律社會生活之根本原理的公序良俗者（最高法
    院55年台上字第2053號判決意旨參照）。而前揭期貨交易法
    關於非經許可不得經營期貨事業之規定，係在維護期貨市場
    之交易秩序，達成健全發展期貨市場之行政目的，違反者乃
    破壞國家有關經營期貨經理事業應經許可之制度，已如上述
    ，該許可制度乃公法上行政監督權之規範，難認係規範社會
    生活中根本原理之公序良俗。是原告主張被告違法經營期貨
    事業，依民法第184條第1項後段，請求被告賠償損害，亦不
    足取。再者，被告縱違法經營期貨事業，惟此僅違反前揭期
    貨交易法之行政監督規範，且原告同意投資外匯並委由他人
    代操作，不必然因此致受損害，自無從以此遽予推認被告即
    對原告構成民法第184條第1項前段之侵權行為。
(四)當事人主張有利於己之事實者，就其事實有舉證之責任，民
    事訴訟法第277條前段定有明文。又民事訴訟如係由原告主
    張權利者，應先由原告負舉證之責，若原告先不能舉證，以
    證實自己主張之事實為真實，則被告就其抗辯事實即令不能
    舉證，或其所舉證據尚有疵累，亦應駁回原告之請求（最高
    法院72年度台上字第4225號判決意旨參照）。又損害賠償之
    債，以有損害之發生及有責任原因之事實，並二者之間，有
    相當因果關係為成立要件，此即責任成立之相當因果關係。
    是侵權行為損害賠償請求權人主張行為之相對人應負侵權行
    為損害賠償之債者，自應舉證證明該行為屬侵權之行為、請
    求人受有損害，且此二者間具相當因果關係，否則即難謂有
    損害賠償請求權存在。查：
　1.本件原告林建廷、劉佳怡因委託他人代操作外匯投資，原告
    林建廷匯款美金8萬元，原告劉佳怡匯款美金25,000元，惟
    原告林建廷於108年5月3日有收取獲利美金1,287.5元，原告
    再轉出一半金額即新臺幣15,892元至蔡秉勳之帳戶（受款銀
    行：中國信託商業銀行，戶名：蔡秉勳，帳號：0000000000
    00號），作為代操作者之報酬。是原告林建廷已取回美金1,
    287.5元，此部分應從其投資損失額中扣除，至其嗣將一半
    款項分潤他人，並非投資損失。
　2.又原告林建廷、劉佳怡之TeraFX平台帳戶尚分別餘有美金3,
    755.89元、美金494.05元，為原告所自承（見本院卷第373
    頁）。原告雖主張其等無操作TeraFX平台帳戶之權限，無法
    自行出金，須靠被告方得出金等語。然觀原告林建廷與被告
    間之LINE對話紀錄，被告向原告表示：請你寫信改槓桿，改
    槓桿等於成為專業客戶，專業客戶信件寄到「info_cn@tera
    fx.co.uk」、「info_tw@terafx.co.uk」，請求歸類於專業
    客戶等語（見本院卷第349至351頁），已見變更為專業客戶
    須原告行為始得為之，非如原告所述完全無法操作或掌控其
    等TeraFX平台帳戶。且查，TeraFX平台之交易係使用MetaTr
    ader4（MT4）軟體交易平台，而MT4平台密碼有2組，1組為
    可下單之主密碼，另1組為僅可看帳戶但不能下單之唯讀密
    碼（參本院卷第476、479頁網路資料），是原告以被告交予
    原告林建廷之觀看密碼不能下單為由，主張其等無使用操作
    帳戶權限，亦非可採。而原告註冊TeraFX平台帳戶均有獲得
    帳號及密碼，此有原告所提資料在卷可憑（見本院卷第267
    至275、281至283頁），顯見原告應可自行登入TeraFX平台
    帳戶操作，且該密碼通常即為MT4平台之初始主密碼（同參
    上開網路資料），原告未自行操作使用其等TeraFX平台帳戶
    ，並不代表原告本身無使用操作權限。是故原告既有取得Te
    raFX平台帳戶之帳號及密碼，應得自行操作帳戶出金，且被
    告亦已指明原告自行操作出金之方法（見本院卷第296頁）
    ，卻未見原告有何嘗試操作出金之舉措，是原告主張其等無
    操作權限、無法自行出金等節，無從採信。而原告林建廷、
    劉佳怡既自承其等TeraFX平台帳戶仍分別有美金3,755.89元
    、美金494.05元，且原告自己持有帳戶之帳號及密碼而具管
    領權限，原告自無受有該等款項金額之投資損失。是原告林
    建廷、劉佳怡主張其等分別受有損害達美金79,356.25元、
    美金25,000元，此部分亦無可採。
　3.再者，原告並未舉證證明被告有經手原告所匯款項或代原告
    操作外匯投資，且縱被告有原告所指之違法經營期貨經理事
    業，因原告經由被告推薦而委由他人代操作外匯投資，並不
    必然因此致受損害，原告投資之虧損，與原告主張之被告違
    反期貨交易法行為間，亦難逕認有相當因果關係存在。原告
    就被告有何侵害原告權利之行為，及與原告損害間有何因果
    關係等節，未為其他積極之主張並進行相關舉證，其主張被
    告應負侵權行為損害賠償責任等語，難認有據。
(五)原告林建廷係經由被告推薦，委由他人在TeraFX平台上代操
    作外匯投資，原告劉佳怡則經原告林建廷轉述訊息而投資，
    此部分事實雖可認定。然原告2人主張被告以保證獲利、假
    投資誆騙原告，杜撰TeraFX平台，被告未將原告所匯款項用
    以代操作外匯投資等語，則為被告所否認，自應由原告負舉
    證責任。經查：
　1.依TeraFX網路查詢資料（見本院卷第435至442、469至473、
    297至298頁），可知TeraFX係由英國金融行為監理總署（Fi
    nancial Conduct Authority，FCA）監管之金融產品在線交
    易提供商（監管號：564741），提供外匯、貴金屬、國際原
    油、股票指數等產品交易，堪認實際上確有TeraFX平台存在
    。原告主張被告杜撰TeraFX平台乙節，應非可採。
　2.原告又主張縱有TeraFX平台存在，然被告未將原告所匯款項
    用以代操作外匯投資，而係進入被告個人TeraFX平台帳戶等
    語。惟查，原告林建廷匯款之受款帳戶為「受款銀行：CITI
    BANK N.A. LONDON，戶名：TERAFX-SEGREGATED CLIENT MON
    EY A，帳號：GB65CITZ00000000000000號」，原告劉佳怡2
    次匯款之受款帳戶分別為「受款銀行：CITI BANK N.A. LON
    DON，戶名：TERA EUROPE LTD，帳號：GB65CITZ0000000000
    0000號」、「受款銀行：CITI BANK N.A. LONDON，戶名：T
    ERA EUROPE LTD，帳號：GB20CITZ00000000000000號」，形
    式上均非進入被告帳戶。且另一投資人羅元銘匯款之受款帳
    戶為「受款銀行：CITIBANK N.A.LONDON，戶名：TERAFX EU
    ROPE LTD，帳號：GB20CITZ00000000000000號」，有系爭偵
    案卷所附臺中地檢署109年度偵字第23058號影卷內之匯款單
    （見該案偵卷第49至50頁）及該案檢察官不起訴處分書（見
    本院卷第485至487頁）在卷可憑，並無原告主張其與羅元銘
    匯款之受款帳戶名稱相同之情（註：上開偵卷筆錄中關於羅
    元銘受款帳號之記載應係誤載），是故原告以此為由，主張
    原告所匯款項並未進入其等TeraFX平台帳戶，而係進入被告
    個人TeraFX平台帳戶，並無用以代操作外匯投資乙節，難認
    可採。
　3.又原告自承均有收受以電子郵件寄發之TeraFX報表，有原告
    所提之TeraFX報表2張在卷可參（見本院卷第57至59頁），
    不論該等報表究竟係TeraFX平台自動寄發，或原告委託代操
    作者使用TeraFX網域之電子郵件寄發，均無從證明該等報表
    記載之交易虛偽。再觀上開原告所提TeraFX報表2張，109年
    4月1日報表就商品記載「gbpusd!」，109年7月1日報表就商
    品卻記載「gbpusd」，兩造就「!」代表500倍槓桿之事實並
    不爭執（見本院卷第314頁）。原告固主張從商品「gbpusd!
    」變更為「gbpusd」，原告卻無須補繳保證金，顯與槓桿交
    易模式不符，應無TeraFX報表所載交易等語，惟原告並未舉
    證證明在TeraFX平台系統上從「gbpusd!」變更為「gbpusd
    」，即須補繳保證金乙節屬實，是原告此部分主張亦難採信
    。另原告主張其等2人收受關於TeraFX平台郵件之寄件者電
    子信箱不同，或寄件人電子信箱有所變更，或原告自110年1
    1月間即未再收受TeraFX報表等節，均無從推論原告主張其
    等所匯款項未用於代操作外匯投資，係入被告帳戶，其等收
    受之TeraFX報表所載投資虛偽等情為真。
　4.再原告主張被告向原告保證獲利乙節，既經被告否認，原告
    復未提出證據足資證明其主張為真，自無可採。又被告提予
    原告林建廷之名片上雖記載被告姓名為「林芸」，並載有「
    奧創金融科技」字樣（見本院卷第31頁），然被告表示「林
    芸」係其別名，審酌以化名在外從事社交活動，並非罕見，
    且原告自承其等係委託1位馬來西亞人、1位新加坡人、1位
    臺灣人代操作投資外匯（見本院卷第159頁），則「奧創金
    融科技」是否為設立登記之公司及其設址所在，難認屬原告
    委託他人代操作外匯投資之重要事項。
  5.從而，依原告所提證據，尚不足證明被告有詐欺原告之情事
    ，且原告對被告提起詐欺取財刑事告訴，業經系爭偵案臺中
    地檢署檢察官以109年度偵字第36368號為不起訴處分，並經
    臺灣高等檢察署臺中分署駁回再議確定（見本院卷第63至83
    、481至483頁），益徵原告主張並不可採。
四、綜上所述，原告依侵權行為之法律關係，請求被告給付原告
    林建廷美金79,356.25元、給付原告劉佳怡美金25,000元，
    及均自起訴狀繕本送達翌日起至清償日止，按週年利率5%計
    算之利息，為無理由，應予駁回。又原告之訴既經駁回，其
    所為假執行之聲請即失所依據，併予駁回。
五、本件事證已臻明確，兩造其餘訴訟資料及攻擊防禦方法，經
    審酌後認與判決結果不生影響，爰不逐一論述，併此敘明。
六、訴訟費用負擔之依據：民事訴訟法第78條、第85條第1項但
    書。
中　　華　　民　　國　　111 　年　　10　　月　　14　　日
                  民事第三庭  審判長法  官  陳宗賢
　　　　　　　　　　　　　　　　　　法  官  蔡嘉裕
　　　　　　　　　　　　　　　　　　法  官  劉育綾
正本係照原本作成。
如對本判決上訴，須於判決送達後20日內向本院提出上訴狀（須
附繕本）。如委任律師提起上訴者，應一併繳納上訴審裁判費。
中　　華　　民　　國　　111 　年　　11　　月　　17　　日
                                    書記官  吳克雯